【裁判字號】    92,訴,1202
【裁判日期】    920529
【裁判案由】    毒品危害防制條例
【裁判全文】
臺灣高雄地方法院刑事判決                        九十二年度訴字第一二二號
    公  訴  人  臺灣高雄地方法院檢察署檢察官
    被      告  甲○○
右列被告因違反毒品危害防制條例案件，經檢察官提起公訴（九十二年度毒偵字第一
九七四號），本院判決如左：
    主  文
甲○○施用第一級毒品，處有期徒刑捌月。又施用第二級毒品，處有期徒刑伍月。應
執行有期徒刑壹年。
    事  實
一、甲○○於民國八十九年間，因施用第二級毒品安非他命案件，經臺灣高雄地方法
    院檢察署（下稱高雄地檢署）檢察官聲請，由臺灣高雄地方法院（下稱本院）以
    八十九年毒聲字第三七九五號裁定送觀察勒戒，認無繼續施用毒品之傾向，由高
    雄地檢署檢察官於八十九年五月二十九日，以八十九年度毒偵字第三二八七號為
    不起訴處分確定後，復因施用第一級毒品與第二級毒品案件，經本院以九十年毒
    聲字第四九四五號裁定送觀察勒戒，認有繼續施用毒品之傾向，再以九十年毒聲
    字第五四二五號裁定送強制戒治，並經高雄地檢署檢察官以九十年度毒偵緝字第
    四四三號提起公訴，嗣經本院於九十年一月四日以九十年度訴字第二六四七號判
    處應執行有期徒刑確定（施用第一級毒品部分六月，施用第二級毒品部分四月，
    迄今未執行完畢）。詎其於前案宣示判決後，復基於施用第一級毒品之犯意，於
    九十二年一月四日下午某時許，在高雄市旗津區○○○路八一四號二樓住處，施
    用第一級毒品海洛因一次，另基於施用第二級毒品之犯意，於九十二年一月八日
    晚間七時許即採尿之時起回溯九十六小時內某時（應扣除受公權力拘束期間），
    在不詳地點施用第二級毒品安非他命一次，嗣為警於年一月八日下午五時三十分
    許，在其上開住處因通緝逮捕後，對甲○○採尿送驗而查獲上情。
二、案經高雄市政府警察局小港分局報告臺灣高雄地方法院檢察署檢察官偵查起訴。
    理  由
一、訊據被告甲○○固供承有於右揭時地施用第一級毒品海洛因事實，惟矢口否認有
    施用第二級毒品安非他命之犯行，辯稱：九十二年一月四日下午，我在住處房內
    施用海洛因，當時我朋友就在我旁邊施用安非他命，我可能因此而吸到安非他命
    云云。經查：
（一）被告為警查獲時所採尿液經檢驗之結果，就嗎啡、甲基安非他命均呈陽性反應
      ，有高雄市立凱旋醫院煙毒尿液檢驗成績書一紙可憑，足認被告供承確曾施用
      第一級毒品之自白，核與事實相符而堪予採信。又查，前開檢驗成績書上已載
      明係以免疫學分析法作初步檢驗，再以氣相層析質譜儀法（ＧＣ／ＭＳ）作確
      認，從而上開檢驗就「甲基安非他命呈陽性反應」之結果應無誤判可能，又「
      若非共處於狹小、密閉之空間，並故意大量吸入該氣體，不致於尿液中代謝出
      煙毒反應」等情，業據法務部調查局八十二年十月一日（八二）陸（一）八二
      Ｏ九二七一二號函示明確，從而被告辯稱：係因朋友在旁施用安非他命，導致
      其吸到後尿液亦呈甲基安非他命陽性反應云云，顯係卸責之詞，不足採信。再
      者，安非他命施用入人體後，九十六小時內由其尿液中可驗出安非他命陽性反
      應，此經行政院衛生署藥物食品檢驗局八十一年二月八日（八一）藥檢壹字第
      ○○一一五六號函示明確，從而，足認被告於九十二年一月八日晚間七時許即
      採尿之時起回溯九十六小時內某時（應扣除受公權力拘束期間），確曾施用安
      非他命一次。
（二）又被告於八十九年間，因施用第二級毒品安非他命案件，經高雄地檢署檢察官
      聲請，由本院以八十九年毒聲字第三七九五號裁定送觀察勒戒，認無繼續施用
      毒品之傾向，由高雄地檢署檢察官於八十九年五月二十九日，以八十九年度毒
      偵字第三二八七號為不起訴處分確定後，復因施用第一級毒品與第二級毒品案
      件，經本院以九十年毒聲字第四九四五號裁定送觀察勒戒，認有繼續施用毒品
      之傾向，再以九十年毒聲字第五四二五號裁定送強制戒治，並經高雄地檢署檢
      察官以九十年度毒偵緝字第四四三號提起公訴，嗣經本院於九十年一月四日以
      九十年度訴字第二六四七號判處應執行有期徒刑確定（施用第一級毒品部分六
      月，施用第二級毒品部分四月，迄今未執行完畢），惟其於前案判決宣示之後
      ，復再犯本案施用毒品犯行等情，為被告所不否認，並有臺灣高雄地方法院檢
      察署刑案資料查註紀錄表、本院被告院內索引卡紀錄表及台灣高等法院被告全
      國前案紀錄表各一紙可憑，堪信為真實。
綜上所述，本案事證明確，被告之犯行已可認定。
二、核被告所為，係犯毒品危害防制條例第十條第一項之施用第一級毒品罪與同條第
    二項之施用第二級毒品罪。其所犯上開兩罪，乃犯意個別、行為互異，觸犯構成
    要件相異之罪，應予分論併罰。審酌被告前因施用毒品案件經不起訴處分及判處
    徒刑後，竟未生警悟之心，猶犯本件罪行，顯見其自制意志不堅，行為固不足取
    ，惟念其犯後大致坦承犯行，態度尚佳，所為係自我戕害行為，未損及他人等一
    切情狀，分別量處如主文所示之刑，並定其應執行之刑。
三、據上論斷，應依刑事訴訟法第二百九十九條第一項前段，毒品危害防制條例第十
    條第一項、第二項，刑法第十一條，第五十一條第五款，判決如主文。
本案經檢察官朱秋菊到庭執行職務。
中      華      民      國      九十二      年    五    月    二十九    日
                                  臺灣高雄地方法院刑事第六庭
                                      法  官  周玉群
右正本證明與原本無異。
如不服本判決，應於判決送達後十日內，向本院提出上訴狀。
                                      書記官  陳瓊芳
中      華      民      國      九十二      年    五    月    二十九    日
所犯法條：
毒品危害防制條例第十條第一項、第二項：
  施用第一級毒品者，處六月以上五年以下有期徒刑。
  施用第二級毒品者，處三年以下有期徒刑。


司法院資訊處製作；財團法人民間司法改革基金會備份。
